# 融资租赁-直租保证金

提问人：zoichen 时间：2019-06-03 11:50:38
陈老师好，融资租赁-直租保证金是否和售后回租一样要计算未实现融资收益？还是作为最后一期的租金抵减呢？谢谢

回答人：chenyiwei
融资租赁的直租，其保证金如果合同约定为租赁期满无息退回，或者抵减最后几期租金（总之不计息）的，也应当计算未实现融资收益，并将该项未实现融资收益增加到融资租入固定资产的原值中，作为其取得成本的一部分。

提问人：zoichen 时间：2019-06-28 14:42:30
陈老师好，直租租金本金部分增值税是可以抵扣的，计算长期应付款和长期应收款的实际利率时是按照抵扣后还是抵扣前的？（注：实际融资计算实际利率时，考虑自己购买也可以抵扣增值税，故计算实际利率时本金部分使用含税金额计算）

回答人：chenyiwei
按扣除增值税之后的现金流计算。